{"present": {"1 Singular": {"Affirmative": "mairim", "Question": "an mairim?", "Negative": "n\u00ed mhairim"}, "2 Singular": {"Affirmative": "maireann t\u00fa", "Question": "an maireann t\u00fa?", "Negative": "n\u00ed mhaireann t\u00fa"}, "3 Singular": {"Male": {"Affirmative": "maireann s\u00e9", "Question": "an maireann s\u00e9?", "Negative": "n\u00ed mhaireann s\u00e9"}, "Female": {"Affirmative": "maireann s\u00ed", "Question": "an maireann s\u00ed?", "Negative": "n\u00ed mhaireann s\u00ed"}}, "1 Plural": {"Compressed": {"Affirmative": "mairimid", "Question": "an mairimid?", "Negative": "n\u00ed mhairimid"}, "Extended": {"Affirmative": "maireann muid", "Question": "an maireann muid?", "Negative": "n\u00ed mhaireann muid"}}, "2 Plural": {"Affirmative": "maireann sibh", "Question": "an maireann sibh?", "Negative": "n\u00ed mhaireann sibh"}, "3 Plural": {"Affirmative": "maireann siad", "Question": "an maireann siad?", "Negative": "n\u00ed mhaireann siad"}, "Passive": {"Affirmative": "mairtear", "Question": "an mairtear?", "Negative": "n\u00ed mhairtear"}}, "future": {"1 Singular": {"Affirmative": "mairfidh m\u00e9", "Question": "an mairfidh m\u00e9?", "Negative": "n\u00ed mhairfidh m\u00e9"}, "2 Singular": {"Affirmative": "mairfidh t\u00fa", "Question": "an mairfidh t\u00fa?", "Negative": "n\u00ed mhairfidh t\u00fa"}, "3 Singular": {"Male": {"Affirmative": "mairfidh s\u00e9", "Question": "an mairfidh s\u00e9?", "Negative": "n\u00ed mhairfidh s\u00e9"}, "Female": {"Affirmative": "mairfidh s\u00ed", "Question": "an mairfidh s\u00ed?", "Negative": "n\u00ed mhairfidh s\u00ed"}}, "1 Plural": {"Compressed": {"Affirmative": "mairfimid", "Question": "an mairfimid?", "Negative": "n\u00ed mhairfimid"}, "Extended": {"Affirmative": "mairfidh muid", "Question": "an mairfidh muid?", "Negative": "n\u00ed mhairfidh muid"}}, "2 Plural": {"Affirmative": "mairfidh sibh", "Question": "an mairfidh sibh?", "Negative": "n\u00ed mhairfidh sibh"}, "3 Plural": {"Affirmative": "mairfidh siad", "Question": "an mairfidh siad?", "Negative": "n\u00ed mhairfidh siad"}, "Passive": {"Affirmative": "mairfear", "Question": "an mairfear?", "Negative": "n\u00ed mhairfear"}}, "past": {"1 Singular": {"Affirmative": "mhair m\u00e9", "Question": "ar mhair m\u00e9?", "Negative": "n\u00edor mhair m\u00e9"}, "2 Singular": {"Affirmative": "mhair t\u00fa", "Question": "ar mhair t\u00fa?", "Negative": "n\u00edor mhair t\u00fa"}, "3 Singular": {"Male": {"Affirmative": "mhair s\u00e9", "Question": "ar mhair s\u00e9?", "Negative": "n\u00edor mhair s\u00e9"}, "Female": {"Affirmative": "mhair s\u00ed", "Question": "ar mhair s\u00ed?", "Negative": "n\u00edor mhair s\u00ed"}}, "1 Plural": {"Compressed": {"Affirmative": "mhaireamar", "Question": "ar mhaireamar?", "Negative": "n\u00edor mhaireamar"}, "Extended": {"Affirmative": "mhair muid", "Question": "ar mhair muid?", "Negative": "n\u00edor mhair muid"}}, "2 Plural": {"Affirmative": "mhair sibh", "Question": "ar mhair sibh?", "Negative": "n\u00edor mhair sibh"}, "3 Plural": {"Compressed": {"Affirmative": "mhair siad", "Question": "ar mhair siad?", "Negative": "n\u00edor mhair siad"}, "Extended": {"Affirmative": "mhaireadar", "Question": "ar mhaireadar?", "Negative": "n\u00edor mhaireadar"}}, "Passive": {"Affirmative": "maireadh", "Question": "ar maireadh?", "Negative": "n\u00edor maireadh"}}, "condi": {"1 Singular": {"Affirmative": "mhairfinn", "Question": "an mairfinn?", "Negative": "n\u00ed mhairfinn"}, "2 Singular": {"Affirmative": "mhairfe\u00e1", "Question": "an mairfe\u00e1?", "Negative": "n\u00ed mhairfe\u00e1"}, "3 Singular": {"Male": {"Affirmative": "mhairfeadh s\u00e9", "Question": "an mairfeadh s\u00e9?", "Negative": "n\u00ed mhairfeadh s\u00e9"}, "Female": {"Affirmative": "mhairfeadh s\u00ed", "Question": "an mairfeadh s\u00ed?", "Negative": "n\u00ed mhairfeadh s\u00ed"}}, "1 Plural": {"Compressed": {"Affirmative": "mhairfimis", "Question": "an mairfimis?", "Negative": "n\u00ed mhairfimis"}, "Extended": {"Affirmative": "mhairfeadh muid", "Question": "an mairfeadh muid?", "Negative": "n\u00ed mhairfeadh muid"}}, "2 Plural": {"Affirmative": "mhairfeadh sibh", "Question": "an mairfeadh sibh?", "Negative": "n\u00ed mhairfeadh sibh"}, "3 Plural": {"Compressed": {"Affirmative": "mhairfid\u00eds", "Question": "an mairfid\u00eds?", "Negative": "n\u00ed mhairfid\u00eds"}, "Extended": {"Affirmative": "mhairfeadh siad", "Question": "an mairfeadh siad?", "Negative": "n\u00ed mhairfeadh siad"}}, "Passive": {"Affirmative": "mhairf\u00ed", "Question": "an mairf\u00ed?", "Negative": "n\u00ed mhairf\u00ed"}}, "imper": {"1 Singular": {"Affirmative": "mairim!", "Negative": "n\u00e1 mairim!"}, "2 Singular": {"Affirmative": "mair!", "Negative": "n\u00e1 mair!"}, "3 Singular": {"Male": {"Affirmative": "maireadh s\u00e9!", "Negative": "n\u00e1 maireadh s\u00e9!"}, "Female": {"Affirmative": "maireadh s\u00ed!", "Negative": "n\u00e1 maireadh s\u00ed!"}}, "1 Plural": {"Compressed": {"Affirmative": "mairimis!", "Negative": "n\u00e1 mairimis!"}, "Extended": {"Affirmative": "maireadh muid!", "Negative": "n\u00e1 maireadh muid!"}}, "2 Plural": {"Affirmative": "mairig\u00ed!", "Negative": "n\u00e1 mairig\u00ed!"}, "3 Plural": {"Compressed": {"Affirmative": "mairid\u00eds!", "Negative": "n\u00e1 mairid\u00eds!"}, "Extended": {"Affirmative": "maireadh siad!", "Negative": "n\u00e1 maireadh siad!"}}, "Passive": {"Affirmative": "mairtear!", "Negative": "n\u00e1 mairtear!"}}, "pastConti": {"1 Singular": {"Affirmative": "mhairinn", "Question": "an mairinn?", "Negative": "n\u00ed mhairinn"}, "2 Singular": {"Affirmative": "mhairte\u00e1", "Question": "an mairte\u00e1?", "Negative": "n\u00ed mhairte\u00e1"}, "3 Singular": {"Male": {"Affirmative": "mhaireadh s\u00e9", "Question": "an maireadh s\u00e9?", "Negative": "n\u00ed mhaireadh s\u00e9"}, "Female": {"Affirmative": "mhaireadh s\u00ed", "Question": "an maireadh s\u00ed?", "Negative": "n\u00ed mhaireadh s\u00ed"}}, "1 Plural": {"Compressed": {"Affirmative": "mhairimis", "Question": "an mairimis?", "Negative": "n\u00ed mhairimis"}, "Extended": {"Affirmative": "mhaireadh muid", "Question": "an maireadh muid?", "Negative": "n\u00ed mhaireadh muid"}}, "2 Plural": {"Affirmative": "mhaireadh sibh", "Question": "an maireadh sibh?", "Negative": "n\u00ed mhaireadh sibh"}, "3 Plural": {"Compressed": {"Affirmative": "mhairid\u00eds", "Question": "an mairid\u00eds?", "Negative": "n\u00ed mhairid\u00eds"}, "Extended": {"Affirmative": "mhaireadh siad", "Question": "an maireadh siad?", "Negative": "n\u00ed mhaireadh siad"}}, "Passive": {"Affirmative": "mhairt\u00ed", "Question": "an mairt\u00ed?", "Negative": "n\u00ed mhairt\u00ed"}}, "subj": {"1 Singular": {"Affirmative": "go maire m\u00e9", "Negative": "n\u00e1r mhaire m\u00e9"}, "2 Singular": {"Affirmative": "go maire t\u00fa", "Negative": "n\u00e1r mhaire t\u00fa"}, "3 Singular": {"Male": {"Affirmative": "go maire s\u00e9", "Negative": "n\u00e1r mhaire s\u00e9"}, "Female": {"Affirmative": "go maire s\u00ed", "Negative": "n\u00e1r mhaire s\u00ed"}}, "1 Plural": {"Compressed": {"Affirmative": "go mairimid", "Negative": "n\u00e1r mhairimid"}, "Extended": {"Affirmative": "go maire muid", "Negative": "n\u00e1r mhaire muid"}}, "2 Plural": {"Affirmative": "go maire sibh", "Negative": "n\u00e1r mhaire sibh"}, "3 Plural": {"Affirmative": "go maire siad", "Negative": "n\u00e1r mhaire siad"}, "Passive": {"Affirmative": "go mairtear", "Negative": "n\u00e1r mhairtear"}}, "verbal noun": "maireacht\u00e1il", "verbal adjective": "martha"}